臺灣高雄地方法院刑事裁定
111年度毒聲字第700號
聲  請  人  臺灣高雄地方檢察署檢察官
被      告  張志銘



上列被告因違反毒品危害防制條例案件，經檢察官聲請送觀察、
勒戒(111年度毒偵字第838號、第859號、第1765號)，本院裁定
如下：
    主  文
張志銘施用第一級毒品，令入勒戒處所觀察、勒戒，其期間不得
逾貳月。
    理  由
一、聲請意旨如附件聲請書所載。
二、按犯毒品危害防制條例第10條之罪者，檢察官應聲請法院裁
    定，令被告入勒戒處所觀察、勒戒，其期間不得逾2月；依
    前項規定為觀察、勒戒或強制戒治執行完畢釋放後，3年後
    再犯第10條之罪者，適用本條前2項之規定，毒品危害防制
    條例第20條第1項、第3項分別定有明文。而上開所謂「3年
    後再犯」，只要本次再犯距最近1次觀察、勒戒或強制戒治
    執行完畢釋放，已逾3年者，即該當之，不因其間有無犯第1
    0條之罪經起訴、判刑或執行而受影響（最高法院刑事大法
    庭109年度台上大字第3826號裁定意旨參照）。
三、經查：
㈠、被告張志銘確有以下施用第一級毒品海洛因犯行：
１、於民國111年1月14日6時許，在高雄市○○區○○路000號3樓其父
    親住處，以將海洛因置入針筒內摻水注射入體內之方式，施
    用海洛因1次乙節，業據被告於偵查中坦承不諱，且其於111
    年1月14日10時55分許為警採尿送驗，結果呈可待因、嗎啡
    陽性反應，有尿液採驗同意書、高雄市政府警察局鳳山分局
    毒品案件尿液採證代碼對照表（尿液代碼：FS1029號）及正
    修科技大學超微量研究科技中心111年2月14日尿液檢驗報告
    （原始編號：FS1029號）在卷可佐，足認被告上開任意性自
    白與事實相符。
２、於111年1月24日6、7時許（聲請意旨記載「111年1月22或23
    日17至18時許」，容有誤會，予以更正），在高雄市○○區○○
    ○路000巷00○0號3樓住處內，以將海洛因摻入香菸內點燃吸
    食煙霧之方式，施用海洛因1次乙節，業據被告於偵查中坦
    承不諱，且其於111年1月24日10時28分許為臺灣高雄地方檢
    察署（下稱高雄地檢署）觀護人室採尿人員採集尿液送驗結
    果，確呈可待因及嗎啡陽性反應，有高雄地檢署施用毒品犯
    尿液檢體監管紀錄表（尿液檢體編號：000000000號）及台
    灣檢驗科技股份有限公司高雄濫用藥物實驗室111年2月17日
    濫用藥物檢驗報告（檢體編號：000000000號）在卷可憑，
    足認被告上開任意性自白與事實相符。
３、於111年2月7日6、7時許（聲請書記載「111年2月6日中午某
    時許」容有誤載，予以更正），在上址住處內，以將海洛因
    摻入香菸內點燃吸食煙霧之方式，施用海洛因1次乙節，業
    據被告於偵查中坦承不諱，且其於111年2月7日11時11分許
    為高雄地檢署觀護人室採尿人員採集尿液送驗結果，確呈可
    待因及嗎啡陽性反應，有高雄地檢署施用毒品犯尿液檢體監
    管紀錄表（尿液檢體編號：000000000號）及台灣檢驗科技
    股份有限公司高雄濫用藥物實驗室111年2月23日濫用藥物檢
    驗報告（檢體編號：000000000號）在卷可憑，足認被告上
    開任意性自白與事實相符。準此，本件事證明確，被告於前
    揭時間、地點，施用海洛因3次之事實，堪可認定。
㈡、被告前因施用毒品案件，經本院裁定令入戒治處所施以強制
    戒治後，於93年1月9日因法律修正而視為執行完畢釋放，刑
    責部分並經本院以93年度訴字第937號判決判處應執行有期
    徒刑1年2月確定，迄今並無再為觀察、勒戒或強制戒治處遇
    之紀錄，有臺灣高等法院被告前案紀錄表在卷可稽，本件係
    被告於前開強制戒治執行完畢釋放3年後所為，依前揭說明
    ，縱被告其間因犯施用毒品罪經起訴、判刑或執行，仍應依
    毒品危害防制條例第20條第3項規定，再予適用觀察、勒戒
    之機會。
㈢、本件聲請書載明被告素行非佳，曾有多次毒品前科遭判刑、
    執行之紀錄，顯見仍心存僥倖，並未真心體悟施用毒品對其
    自身及家庭之傷害，尚難期待被告能憑藉自身意志力戒除毒
    癮；又被告前因多起施用毒品及刑事案件，經法院判決判處
    罪刑確定，竟仍再次施用毒品，足見其法治觀念淡薄，戒絕
    毒品之意志不堅，是本件不宜給予附命戒癮治療之緩起訴處
    分（如附件）。而依卷證資料所示，被告於前述強制戒治執
    行完畢釋放後，已多次因施用毒品，經法院判處罪刑確定並
    入監執行，最近一次於108年12月20日縮短刑期假釋出監，
    於113年9月13日始假釋期滿，有上開前案紀錄表附卷可佐，
    則被告屢犯施用毒品犯行，已多次入監執行，假釋期間仍再
    多次施用毒品，未能矯正惡習，可見其有毒品來源、法治觀
    念淡薄，戒絕毒癮之意志不堅、自制力薄弱，若再僅以寬鬆
    之社區性戒癮治療，確難期待其能完全戒絕毒癮；況且被告
    另有販賣毒品案件，經檢察官提起公訴，由本院以111年度
    訴字第569號案件審理中，亦有前案紀錄表存卷供參，參酌
    毒品戒癮治療實施辦法及完成治療認定標準第2 條第2 項有
    規範3 款不適合為附命完成戒癮治療之緩起訴處分，其中第
    1 款即為：「緩起訴處分前，因故意犯他罪，經檢察官提起
    公訴或判決有罪確定」，是被告確屬不適合為附命完成戒癮
    治療之緩起訴處分。從而，檢察官考量本案具體情節，向本
    院聲請令被告入勒戒處所觀察、勒戒，以監禁式之治療方式
    ，求短時間內隔絕被告之毒品來源，務使其專心戒除毒癮，
    而未依刑事訴訟法第253條之1規定對被告為附命完成戒癮治
    療之緩起訴處分，核其此部分職權之行使尚屬合法，形式上
    亦無裁量恣意或濫用之情，於法有據。
㈣、至於被告另於111年3月15日之施用第一、二級毒品案件，經
    本院以111年度毒聲字第644號裁定送觀察、勒戒，目前尚未
    執行，有裁定、前案紀錄表在卷可憑，因觀察勒戒性質屬保
    安處分之一種，檢察官於前案被告觀察、勒戒裁定尚未執行
    完畢前，以被告後案另有施用毒品行為，再次聲請裁定將被
    告送觀察、勒戒，因被告於前案既未曾受觀察、勒戒執行完
    畢，針對後案，法院仍應依毒品危害防制條例第20條之規定
    ，裁定將被告送觀察、勒戒，不受前案觀察、勒戒裁定之影
    響。至於被告受2 個觀察、勒戒之裁定，檢察官應依保安處
    分執行法第4 條之1 之規定執行其一，被告亦不致於受到重
    覆執行之不利益，併此說明。　　
四、綜上所述，本件聲請為有理由，應予准許，依毒品危害防制
    條例第20條第3項、第1項，裁定如主文。
中　　華　　民　　國　　111 　年　　10 　　月　 27　　日
                  刑事第三庭    法　官  林青怡
以上正本證明與原本無異。
如不服本裁定應於送達後5日內向本院提出抗告狀。
中　　華　　民　　國　　111 　年　　10  　 月 　27　　日
                              書記官  李宗諺
【附件】聲請書乙份